臺灣高等法院民事裁定
110年度聲字第382號
聲  請  人  王君玉  


相  對  人  鄭國忠  

上列當事人間假扣押事件，聲請人聲請撤銷假扣押，本院裁定如
下：
    主  文
本院於民國一０七年六月十三日所為一０七年度全字第十一號裁定
，關於准予假扣押聲請人財產超過新臺幣伍萬玖仟元及自民國一
０七年一月二十四日起至清償日止，按年息百分之五計算利息之
部分，應予撤銷。
其餘聲請駁回。
聲請費用由相對人負擔二分之一，餘由聲請人負擔。
    理  由
一、按假扣押之原因消滅或其他命假扣押之情事變更者，債務人
    得聲請撤銷假扣押裁定，民事訴訟法第530條第1項定有明文
    。是以，債權人之本案請求經判決一部敗訴確定時，就該部
    分命假扣押之情事即屬變更，債務人自得依上開規定，聲請
    撤銷該部分假扣押裁定（最高法院98年度台抗字第514號裁
    定意旨參照)。
二、聲請人聲請意旨略以：伊與相對人間假扣押事件，前經本院
    107年度全字第11號裁定准許相對人以新臺幣（下同）170萬
    元供擔保後，得對伊之財產在500萬元之範圍內為假扣押（
    下稱系爭假扣押裁定）。相對人依系爭假扣押裁定提供擔保
    金後聲請強制執行，經臺灣基隆地方法院民事執行處（下稱
    執行法院）以107年度司執全字第55號假扣押執行事件受理
    。茲因相對人聲請假扣押之本案判決業已確定，相對人敗訴
    部分已逾其假扣押請求保全之金額500萬元，爰依民事訴訟
    法第530條第1項規定，聲請撤銷系爭假扣押裁定。
三、查相對人因與聲請人間請求移轉不動產所有權事件，於本院
    以106年度上字第1473號審理中追加備位聲明，請求聲請人
    給付409萬4,000元（不動產價額403萬5,000元、房屋貸款5
    萬元、水費9,000元），嗣擴張請求547萬元（不動產價額54
    1萬1,000元、房屋貸款5萬元、水費9,000元），並以聲請人
    應給付其547萬元為由，向本院聲請供擔保對聲請人之財產
    於500萬元之範圍內為假扣押，本院於107年6月13日以107年
    度全字第11號裁定，准相對人以170萬元為擔保後得對聲請
    人之財產於500萬元之範圍內為假扣押等情，業據本院調取
    本院106年度上字第1473號、107年度全字第11號卷宗核閱屬
    實。又本院106年度上字第1473號就備位之訴部分，判決聲
    請人應給付相對人5萬9,000元（即房屋貸款、水費部分），
    及自107年1月24日起至清償日止之法定遲延利息，並駁回相
    對人其餘備位之訴；其中駁回相對人其餘備位之訴部分經最
    高法院以109年度台上字第706號判決廢棄發回本院，本院以
    109年度上更一字第132號判決駁回相對人其餘備位之訴，相
    對人不服提起上訴，最高法院以110年度台上字第1774號裁
    定駁回上訴等節，亦有各該裁判在卷可憑（見本院卷第35-7
    7頁)。是相對人依假扣押保全之請求，除上開59,000元本息
    部分勝訴確定外，其餘部分均經本案判決敗訴確定，揆諸前
    揭說明，聲請人自得聲請法院撤銷已經確定判決否定部分之
    假扣押裁定。聲請人雖另主張相對人敗訴範圍超過500萬元
    ，系爭假扣押裁定應全部撤銷，但相對人聲請假扣押所持理
    由已包含房貸、水費計59,000元部分，相對人此部分之請求
    既經本案判決確定准予，聲請人主張系爭假扣押裁定應全部
    撤銷云云，即屬無據。從而，聲請人依民事訴訟法第530條
    第1項規定聲請撤銷系爭假扣押裁定關於准予假扣押聲請人
    財產超過59,000元及自107年1月24日起至清償日止，按年息
    5％計算利息之部分，應予撤銷，為有理由，應予准許；逾上
    開範圍部分則無理由，不應准許，應予駁回。
四、據上論結，本件聲請為一部有理由、一部無理由，爰裁定如
    主文。
中　　華　　民　　國　　110 　年　　10　　月　　5 　　日
                  民事第十一庭  
                        審判長法  官  李慈惠
                              法  官  吳燁山
                              法  官  趙雪瑛
正本係照原本作成。
如不服本裁定，應於收受送達後10日內向本院提出抗告狀，並應
繳納抗告費新臺幣１千元。
中　　華　　民　　國　　110 　年　　10　　月　　6 　　日
　　　　　　　　　　　　　    書記官  郭晋良